【裁判字號】    90,易,338
【裁判日期】    900330
【裁判案由】    傷害
【裁判全文】
臺灣臺南地方法院刑事判決                            九十年度易字第三三八號
    公  訴  人  臺灣台南地方法院檢察署檢察官
    被      告  乙○○
右列被告因傷害案件，經檢察官提起公訴（八十九年度偵字第一三九一六號），本院
判決如左：
    主  文
乙○○傷害人之身體，累犯，處有期徒刑參月，如易科罰金，以參佰元折算壹日。
    事  實
一、乙○○前於民國八十五間因犯賭博罪，經本院判處有期徒刑六月確定，並於八十
    六年七月十一日執行完畢。乙○○與丙○○係夫妻關係，互為家庭成員，平日即
    因細故時常發生爭執致感情不睦，而於八十九年十一月十九日下午三時四十分許
    ，乙○○因不滿丙○○未經其同意即欲帶子女甲○○、李佳苓回娘家，雙方即發
    生口角爭吵，乙○○隨基於傷害之犯意，在其住處內出手毆打丙○○，並抓丙○
    ○頭髮將其拖出屋外，致丙○○摔倒在地，丙○○因而受有左後手臂一×一公分
    外傷、左前手掌一×一公分、一×一公分、二×一公分三處瘀腫傷、左後腰五×
    四公分瘀腫傷及左右上背各二×二公分疼痛之傷害。
二、案經丙○○訴由台南縣警察局善化分局報請台灣台南地方法院檢察署檢察官偵查
    起訴。
    理  由
一、訊據被告乙○○固坦承於右揭時地與告訴人丙○○發生爭吵之情事，惟辯稱：「
    我只是拉告訴人，可能造成身體上的傷害，我沒有毆打他。我有打他的耳光，並
    抓他頭髮。我們兩人有發生拉扯，是否因此造成身體上的傷害，我無法確定。」
    云云（見本院九十年三月二十一日審理筆錄）。經查，右揭事實，迭據告訴人於
    警訊及偵審中指訴綦詳，並經證人即兩造子女甲○○於本院調查時證述屬實（見
    本院九十年三月二日調查筆錄），且有行政院衛生署台南醫院於八十九年十一月
    二十日出具之驗傷證明書一紙在卷可稽；又被告雖僅自承與告訴人發生拉扯之事
    ，然告訴人係於該次爭吵中受傷，此為被告所不否認，且依上開驗傷證明書所載
    告訴人所受傷害之部位，除左前手掌三處瘀腫傷外，餘皆位於告訴人身體背面部
    位之左後手臂一×一公分外傷、左後腰五×四公分瘀腫傷及左右上背各二×二公
    分疼痛傷，經核告訴人身體背面部位既受有多處傷勢，顯非告訴人自行碰撞所得
    造成，衡情，被告如僅拉扯而未毆打告訴人，焉有致告訴人受有身體背面部位多
    處傷勢之可能；參以告訴人與被告為多年夫妻，並育有兩名年幼子女，倘告訴人
    果無被毆傷之情事，當無設詞誣攀之理。是被告上開所辯，顯係飾卸之詞，委無
    可採，本案事證明確，被告犯行堪以認定，自應依法論科。
二、按配偶為家庭成員，家庭成員間實施身體或精神上不法侵害之行為者，均屬家庭
    暴力，而家庭成員間故意實施家庭暴力行為而成立其他法律所規定之犯罪，則成
    立家庭暴力罪，家庭暴力防治法第三條第一款、第二條第一項、第二項定有明文
    。本件被告乙○○傷害其配偶即告訴人丙○○之身體，核係觸犯上開規定之家庭
    暴力罪，應成立刑法第二百七十七條第一項之傷害罪。被告前於八十五間因犯賭
    博罪，經本院判處有期徒刑六月確定，並於八十六年七月十一日執行完畢，有卷
    附台灣高等法院被告全國前按紀錄表可按，其受有期徒刑之執行完畢，五年以內
    再犯有期徒刑以上之罪，為累犯，應依刑法第四十七條規定加重其刑。爰審酌被
    告與告訴人為多年夫妻，並育有兩名年幼子女，僅因細故爭吵，互不忍讓，竟進
    而以暴力相加，全無體恤多年夫妻之情，嚴重損及告訴人權益，並參諸被告犯罪
    時所受之刺激、徒手傷害之手段、告訴人所受之傷害程度及迄未獲得告訴人諒解
    等一切情狀，量處如主文所示之刑，並諭知易科罰金折算標準。
據上論斷，應依刑事訴訟法第二百九十九條第一項前段，刑法第二百七十七條第一項
、第四十七條、第四十一條第一項前段，罰金罰鍰提高標準條例第一條前段、第二條
，判決如主文。
中      華      民      國    九十      年      三      月     三十     日
                              臺灣臺南地方法院刑事第四庭
                                  審判長  法  官  張  菁
                                          法  官  卓穎毓
                                          法  官  張銘晃
右正本證明與原本無異
如不服本判決應於送達後十日內向本院提出上訴狀（應附繕本）
                                          書記官  杜孟珍
中      華      民      國    九十      年      三      月     三十     日
附錄本案論罪科刑法條全文：
刑法第二百七十七條第一項：傷害人之身體或健康者，處三年以下有期徒刑、拘役或
                          一千元以下罰金。


司法院資訊處製作；財團法人民間司法改革基金會備份。
